フリガナ	ボー・ホアン・ヘップ	
氏名	VO HOANG HIEP	
生年月日	1993年03月10日 (満 26歳) 🦲 ・ 女	
フリガナ		TEL.
現住所	〒462 - 0827	携帯 090-5516-6269
	愛知県名古屋市北区東長田町 1-2-2 レオパレス東長田 301	FAX.
Eメール	hiepvh1003@gmail.com	
フリガナ		TEL.
連絡先	〒 - (現住所以外に連絡を必要とする場合のみ記入)	
	方	FAX.

年	月	学歴・職歴(各別にまとめて書く)		
		学 歴		
2011	09	ホーチミン技術師範大学 IT 情報学部 入学		
2015	09	ホーチミン技術師範大学 IT 情報学部 卒業		
2016	04	TIJ 東京日本語研修所 入学		
2017	03	TIJ 東京日本語研修所 卒業		
		職 歴		
2014	07	FPT ソフトウェア株式会社 テスター、インターンシップ	開始	
2014	09	FPT ソフトウェア株式会社	終了	
2017	04	YSL ソリューション株式会社 プログラマ	入社	
2018	07	YSL ソリューション株式会社 プログラマ	退職	
2018	08	FPT ジャパン株式会社 SE・BrSE	入社	
				以上。

年	月	免許・資格
2014	09	FPT ソフトウェアのテスターコース終了証
2015	09	情報技術工学の学士
2017	12	日本語能力試験 N3
2019	03	Udemy の 49.5 時間 iOS & Swift 終了証
2019	08	日本語能力試験 N2

志望の動機、特技、好きな学科など

私の目標はBrSEになることで、コミュニケーションできる仕事という一番希望です。

3年間 Java ウェブや HTML、CSS、Javascript の実際経験を持ち、 SQL や MySQL も身に付けたのでウェブシステム開発ができことで す。さらに、iOS 知識を勉強して準備しまして、iOS アプリ開発仕事をできると思います。

将来的にプロジェクトマネージャに成るという目標で、仕事の 後に個人的にプロジェクトマネージャ知識を勉強しております。

通勤時間		約	時間	0分
扶養家族	(配偶)	旨を除く	()	
				2 人
配偶者		配偶者	の扶	養義務
(4)	無	6	Ð	無

本人希望記入欄(特に給料、職種、勤務時間、その他についての希望などがあれば	本人希望記入欄(特に	料、職種	、勤務時間.	その他についての希望などがあれば記	入)
---------------------------------------	------------	------	--------	-------------------	----

勤務地:東京仕事:開発者

保護者(本人が未成	年者の場合のみ記入)	電話()
フリガナ:		
氏名:	住所: 〒	FAX ()

職務経歴書

2019年10月20日現在

氏名:ボー・ホアン・ヘップ

■ 職務概要

1年間日本会社で働いて、色々なマナーを学びました。さらに、開発の設計知識を身に付けました。 その後で、派遣として Java 言語と SQL・MySQL データベースでウェブシステムを開発します。HTML、CSS、 Javacript といったフロントエンド技術も身に付けました。

仕事以外に、会社のコースと個人的に新たな知識や技術を研修することもあります。

■職務経歴概要

期間	会社名 所属部
2014年07月~2014年09月(3ヶ月)	FPT ソフトウェア株式会社 テスター、インターンシップ
2017年04月~2018年07月(15ヶ月)	YSL ソリューション株式会社、開発者
2018 年 08 月~現在	FPT ソフトウェアジャパン、開発者・BrSE

■ 作業案件:

<u>会社名: FPT ソフトウェアジャパン株式会社 (勤務期間: 2018 年 08 月~現在)</u>

◆作業内容:ソリューションサービス

◆従業員数:1500 名以上

開発期間	作業内容	担当業務	環境・言語等	組織・役割
開発期間 2018 年 08 月 ~ 現在	作業内容 作業名:介護・障害福祉管理システム ・介護・障害福祉サービスなどの基本情報、計画実績の登録・申請、帳票出力 ・管理ツールを修正したり、改善したりすること。 【担当業務】 ・画面の不具合を対応する。 ・新たな画面や帳票を開発する。	担当業務 SE·Sub BrSE		組織・役割 役職 : メンバー PJ 要員 : 7名
	 新たな画面や帳票を開発する。 ► UI、詳細設計書を作成する。 ► 画面・帳票を開発する。 ► 単体テストする ► 結合テスト仕様書を作成し、テストする。 ● 管理ツールを修正、改善する。 ● ライブラリーや共通クラスを修正したり、改善したりする。 ● SubBrSE としてお客様の仕様を受け取って、BrSEに伝える。 			

<u>会社名</u>: YSL ソリューション株式会社 (勤務期間: 2017 年 04 月~2018 年 07 月)

◆作業内容:ソリューションサービス

◆従業員数:170名以上

開発期間	作業内容	担当業務	環境・言語等	組織・役割
2018年04月 ~ 2018年07月	作業名:選挙シフト管理システム 【担当業務】 ・詳細設計書の作成、マスタ画面とレポート出力の開発、テスト 【習得スキル】 ・VBA 言語で開発、Access データの操作、資料作成、チームワーク意識 【コメント】 ・ 本番で開発したシステムは不具合がなく、よかったと言われました。	プログラマ	【OS】: Windows 【ツール】: Visual Basic Access、Visual Basic Excel, Access Database	役職:メンバー PJ 要員:2名
開発期間	作業内容	担当業務	環境・言語等	組織・役割
2017年04月 ~ 2018年04月	【担当業務】 ● 詳細対応にて、 → 方針決定: 横展開調査、方針書作成 → 製造・UT: ソース修正、仕様書作成、 テスト証跡	プログラマ	【OS】: Windows 【ツール】: Eclipse、 SQL Oracle Server	役職:メンバー PJ 要員:11名
	▶結合・システムテスト: 仕様書作成、 テスト証跡詳細設計書を修正			

■ インターンシップ

会社名: FPT ソフトウェア株式会社 (期間: 2014年07月~2014年09月)

◆事業内容:ソフトウェアアウトソーシング

◆従業員数: 22000 名以上

学習内容:

• 基礎: SQL 言語、SQL サーバ、 ソフトウェアテスティング、 資料や要件の読み方

• テスト技術:テスト計画読み方、テスト設計やテストケースやテスト報告書書き方

● モックプロジェクト:欠陥管理システム

研修案件:

.7112 21411				
開発期間	プロジェクト内容	担当業務	環境・言語等	組織・役割
2014年07月	欠陥管理システムの障害対応	テスター	【OS】: Windows	役職:メンバー
~			【ツール】: MS	PJ 要員 :2名
2014年09月	● 基本設計書、詳細設計書を読む		Sql Server	
(3ヶ月)	● テスト手順書を作成			
	● 証跡と報告書を作成			
	【担当業務】			
	● 界面と機能をテスト			
	■ 欠陥を追加する画面			
	■ ファイル添付画面			
	■ 欠陥一覧画面			
	● 日報を書く			

大学名: ホーチミン技術師範大学

(期間: 2011年09月~2015年09月)

開発期間	プロジェ	クト内容	担当業務	環境・言語等	組織・役割
2014年09月 〜 2015年06月 (9ヶ月)	プロジェクト名:F Discords based on データの標準化、「 Haarwavelet で時到 時系列の不和を検討 Heuristic で異常検討 デモを作成 【担当業務】 アルゴリズムを研究 デモアプリを開発 アルゴリズムの改	Haar Transform 時系列の抽出 系列を変換 素:データの離散化、 出	研究 開発者 テスト	【OS】: Windows 【言語】: C#. NET 【ツール】: Visual Studio 2015	役職 : メンバ- PJ 要員 : 2 名
0	● 報告書を作成	Finding Time Series (Discords Based on Haar		×
		Edit b			
Con	Owse D 0001 FHR0000 DoAnffestTimestConsumes idder's Length Normalization Choose type: Zero -1 Mean: 2511.8 Signer Length Normalization Choose type: Description of the Consumer Choose type: Description of the Choose type: Description of the Choose type: Description of the Choose type	gma: 49,37	Resolution 256 V Type	oretization of Break/Cut Points: Cutpoints with the of Break/Cut Points: 9	Info Reload Exit

(プロジェクトの画面)

■ 保有資格

- 情報技術工学の学士(2015年09月)
- FPT ソフトウェアのテスターコース終了証(2014年09月)
- 日本語 JLPT N3 (2017 年 12 月)
- Udemy の 49.5 時間 iOS & Swift 終了証 (2019年03月)
- 日本語 JLPT N2 (2019 年 08 月)

■ テクニカルスキル

- OS: Windows (5 年)、Android (学習経験 4 ヶ月)、iOS (3 ヶ月)
- 開発言語:
 - o Java (3 年間)
 - C#. NET (学習経験 1 年間)
 - JavaScript (1 年間 6 ヶ月)、HTML や CSS (1 年間 6 ヶ月)
 - Swift (学習経験3ヶ月)
- DB: Sq | サーバ (学習経験 1 年間)、MySQL (学習経験 2 年間)

■ 得意な分野

- 3年間のウェブサイト開発経験を持っております。
- 学校時代、リーダーとしてやった事があるので、人間関係の仕事ができると思います。
- 日本語能力試験 N2 に合格しました。
- 仕事の後、家で一生懸命に開発技術とプロジェクトマネジャー知識を学びます。

■ 自己PR

私は学校時代、14年間クラスの級長を担当しました。さらに、アルバイトなどリーダーとしてやった事があるので、自分ではリーダーシップがあると思っています。また、プロジェクトマネジャーがなるために、PMP(プロジェクトマネジメントプロフェッショナル)知識を勉強しております。

日本での4年間、日本人の性格が分かって、仕事の進め方について多くのことを学びました。 仕事中、Java 言語でウェブ開発経験を持ちます。仕事外、技術を知識も個人的に研究します。 趣味は本を読んだり、自習したりする事です。特に、人間関係、性格といった本が大好きです。 将来的に、BrSE とプロジェクトマネジャーになるという目標で、現在毎日開発技術やプロジェクトマネ ジャー知識を一所懸命に勉強しております。

以上。